---
title: "R Notebook Richness figure creation"
output: html_notebook
---

## Load library

```{r}

library(grid)
library(cowplot)
library(ggplot2)
library(magrittr)


```




```{r}

Grp_color = c("#dfc27d","#a6bddb","#74a9cf","#3690c0","#0570b0","#045a8d","#023858")


```


## Figure 1

Figure 1: 
Panel A: model de courbes de models alternatives
Panel B: study design with sampling design (julien)
Panel C: microbiota shifts with diet (Richess OTU)
Panel D: DSS – dose response (colong length, mono, globlet, poids?)
Panel E: histo – Pictures

```{r, fig.height=8, fig.width=12}

study_design <- png::readPNG("design_richness.png")
hypothesis   <- png::readPNG("hypothesis_model.png")
histology    <- png::readPNG("histology_DSS.png")

study_design_grob1 <- grid::rasterGrob(study_design)
hypothesis_grob2   <- grid::rasterGrob(hypothesis)
histology_grob3    <- grid::rasterGrob(histology)


load("diet_press_plot.rda")
load("p_physio.rda")

# cowplot::plot_grid(
#   cowplot::plot_grid(hypothesis_grob2, study_design_grob1, rel_widths = c(1,2), labels=c("A","B")), 
#   cowplot::plot_grid(pB_diet+ scale_color_manual(values=Grp_color[2:1]), histology_grob3,labels=c("C","D"), rel_widths = c(1.2,1)), p_physio, ncol=1, rel_heights = c(1,1,1.5), labels=c("","","E"))

cowplot::plot_grid(
  cowplot::plot_grid(
    study_design_grob1, 
    pB_diet + scale_color_manual(values=Grp_color[2:1]) + cowplot::theme_cowplot() + theme(legend.position = c(0.1,0.2)), 
    rel_widths = c(1.5,1), labels=c("A","B")),
  p_physio + 
    #geom_vline(aes(xintercept = 3.5), linetype=2, size=2, color="grey") + 
    #annotate("text", aes(y=10, x=3.5), label="physiologic\nchange point")  + 
    cowplot::theme_cowplot() ,
  ncol=1,
  rel_heights = c(1,1.5),
  labels=c("","C"))



ggsave("Figure1_study_design_physio.pdf",h=8,w=12)



```


## Supplementary Figure 1

- Data on the impact of diet on microbiota (species/ composition) =>  faire apparaitre les OTU qui disparaissent (poissblement dans la légende de la figure)
- Enlever le point -50 (@Julien)


```{r, fig.height=5, fig.width=12, message=FALSE, warning=FALSE}

cowplot::plot_grid(
pA_diet + scale_color_manual(values=Grp_color[2:1]) + guides(color=FALSE),
pC_diet + scale_color_manual(values=Grp_color[2:1]), labels="AUTO", rel_widths = c(1.1,2)
)

ggsave("Supp_Figure1.pdf",h=5,w=12)


#most of OTU disaparing fall into discriminating genus


```


## Figure 2



```{r}

read.csv2("clusters_PCoA1_Akkermansia_histo.csv") %>%
  select(T68,Histo_clusters,hysteresis_grp, DSS) %>%
  filter(DSS>=1) %>%
  xtabs(~paste0(T68,Histo_clusters)+hysteresis_grp, data=.) %>%
  reshape2::melt() %>%
  dplyr::rename(Clusters=`paste0(T68, Histo_clusters)`, profile=hysteresis_grp) %>%
  mutate(profile = fct_recode(profile, `resistant` = "high",
                                                      `resilient` = "intermediate",                          
                                                      `no resilient` = "low")) %>%
  ggplot() + geom_bar(aes(fill=profile,y=value,x=Clusters), stat="identity") + ylab("Rats numbers") + scale_fill_manual("Profile based on\nAkkermansia dynamics", values=c("Blue","Grey","Red"))
  

ggsave("clusters_vs_Akkermansia.pdf")



```




## Figure 4


Figure 4: 
-Faire union entre Akkermansia & etat stable (DMM results, gradient Akkermanisa le 0/%2%/3%, courbe correlation PcoA axe 1 et Akkermansia . 
-Faire Tableau similaire au Tableau 1 ‘états stables mais pour Akkermansoisa (low / high) (@Pat et Julien)
- Question : peut on faire des analyses de la compo du microbioté des différentes états ? 




```{r, fig.height=8, fig.width=14, message=FALSE, warning=FALSE}


plot_grid(pB_akk, pA_akk, PD_akk_PCoA_plot, pC_Akk, ncol=2,labels = c("A","B","C","D"), rel_heights = c(2,2))


ggsave("Figure_3_Akkermansia.pdf")



```









